臺灣彰化地方法院刑事判決　　　　　　　　　　　　　九十三年度交易字第三七號
　　公　訴　人　臺灣彰化地方法院檢察署檢察官
　　被　　　告　甲○○
右列被告因過失傷害案件，經檢察官提起公訴（九十二年度調偵字第五０四號），由
本院裁定依簡式審判程序審理，判決如左：
        主  文
甲○○因過失傷害人，處拘役伍拾日，如易科罰金，以佰元折算壹日。
        事  實
一、甲○○（原名游清閔，考領有普通小型車駕駛執照）於民國九十二年五月三日下
    午二時四十二分許，駕駛車牌號碼Ｄ七─四一五九號自用小客車訪友途中，沿彰
    化縣員林鎮○○路由北往南方向行駛，途經該路段與員南路之無號誌交岔路口，
    欲左轉進入員南路時，本應注意該路段之限速為時速五十公里，不得超速行駛，
    並應注意左轉彎時應行至交岔路口中心處左轉，不得占用來車道搶先左轉，且應
    減速慢行，作隨時停車之準備，並應注意車前狀況，隨時採取必要之安全措施，
    而依當時天候晴、日間有自然光線、路面乾燥、無缺陷、無障礙物、視距良好等
    一切情狀，並無不能注意之情事，竟疏未注意車前狀況，並採取減速慢行、作隨
    時停車準備之安全措施，貿然以時速約六十五公里之速度超速行駛，並於尚未到
    達路口中心處即行在路口前搶先左轉，適有未考領重型機車駕駛執照之乙○○騎
    乘車牌號碼ＫＭＥ─三七三號重型機車，沿彰化縣員林鎮○○路由南往北方向駛
    至上開交岔路口，亦疏未減速慢行作隨時停車之準備，二車乃因而發生碰撞，乙
    ○○因此受有左側股股骨折、左側橈骨骨折之傷害。甲○○肇事後，於有偵查犯
    罪職權之機關或個人發覺其犯罪前，自動向前往現場處理車禍之員警坦承肇事而
    自首，且主動接受裁判。
二、案經被害人乙○○訴由彰化縣警察局員林分局報請臺灣彰化地方法院檢察署檢察
    官偵查起訴，由本院裁定依簡式審判程序審判。
        理  由
一、訊據被告甲○○對於右揭事實坦承不諱，且經證人即告訴人乙○○分別於警、偵
    訊及本院審理時指訴及證述綦詳。按汽車行駛時，駕駛人應遵守限速之規定，又
    左轉彎時應行至交岔路口中心處左轉，不得占用來車道搶先左轉，且車輛行經無
    號誌之交岔路口，應減速慢行，作隨時停車之準備，並應注意車前狀況，隨時採
    取必要之安全措施，被告行為時生效施行之道路交通安全規則第九十三條第一項
    第一款、第三款、第九十四條第三項及第一百零二條第一項第四款分別定有明文
    ，被告駕車自應遵守上開規定，而參以當時天候晴、日間有自然光線、路面乾燥
    、無缺陷、無障礙物、視距良好等一切情狀，並無不能注意之情事，有道路交通
    事故現場圖及道路交通事故調查報告表（一）、（二）各一份在卷可考，竟疏未
    注意車前狀況，並採取減速慢行、作隨時停車準備之安全措施，貿然以時速約六
    十五公里之速度超速行駛，並於尚未到達路口中心處即行在路口前搶先左轉，致
    不慎與騎乘車牌號碼ＫＭＥ─三七三號重型機車沿彰化縣員林鎮○○路由南往北
    方向駛至上開交岔路口、亦疏未減速慢行作隨時停車準備之告訴人乙○○發生碰
    撞，使告訴人因而受有左側股股骨折、左側橈骨骨折之傷害，被告自應負過失責
    任，且被告之過失行為與告訴人所受前開傷害間，具有相當因果關係。又雖告訴
    人疏未減速慢行作隨時停車準備亦與有過失，且因告訴人騎乘之機車為直行車，
    較之被告駕駛之轉彎車輛，具有優先路權，因而告訴人之疏失係屬肇事之次因，
    被告則為肇事之主因，惟此仍無解於被告上開過失責任之成立。而本件經送由臺
    灣省彰化縣區車輛行車事故鑑定委員會鑑定之結果，上開鑑定委員會除漏為認定
    被告具有超速之疏失一節外，亦同認：被告駕駛自小客車左轉彎不當，為肇事主
    因；告訴人乙○○駕駛重型機車行經無號誌之交岔路口，未減速慢行作隨時停車
    之準備，為肇事次因，有該會九十三年一月十四日彰鑑字第九二一一七八號函附
    之鑑定意見書一份在卷可稽。此外，復有財團法人彰化基督教醫院診斷書、員警
    董俊平製作之自首情形紀錄表各一件及車禍現場照片九幀在卷可佐，本件事證明
    確，被告前開過失犯行洵堪認定。
二、核被告甲○○所為，係犯刑法第二百八十四條第一項前段之過失傷害罪（起訴書
    所犯法條欄漏載「前段」二字）。又被告肇事後，於有偵查犯罪職權之機關或個
    人發覺其犯罪前，自動向前往現場處理車禍之員警坦承肇事而自首，且主動接受
    裁判一節，有員警董俊平製作之自首情形紀錄表一件在卷可考，應依自首之規定
    ，減輕其刑。爰審酌被告之過失程度、告訴人所受傷害、被告犯罪後自首並坦承
    犯行之態度等一切情狀，量處如主文所示之刑，並諭知易科罰金之折算標準，以
    示懲儆。
據上論斷，應依刑事訴訟法第二百七十三條之一第一項、第二百九十九條第一項前段
，刑法第二百八十四條第一項前段、第六十二條前段、第四十一條第一項前段，罰金
罰鍰提高標準條例第一條前段、第二條，判決如主文。
本案經檢察官林鈴淑到庭執行職務
中      華      民      國    九十三    年      六      月     十七     日
                                臺灣彰化地方法院交通法庭
                                  法      官  李  雅  俐
右正本證明與原本無異。
如不服本判決，應於判決送達後十日內，向本院提出上訴狀（須附繕本）。
告訴人或被害人對於判決如有不服具備理由請求檢察官上訴者，其上訴期間之計算係
以檢察官收受判決正本之日期為準。
                                  法院書記官  陳  秀  娟
中      華      民      國    九十三    年      六      月   二十三     日
附錄論罪科刑法條：
刑法第二百八十四條第一項：
因過失傷害人者，處六月以下有期徒刑、拘役或五百元以下罰金，致重傷者，處一年
以下有期徒刑、拘役或五百元以下罰金。
